臺灣高等法院臺中分院刑事判決
110年度上易字第453號
上  訴  人  
即  被  告  王春堂


上列上訴人因加重竊盜案件，不服臺灣彰化地方法院109年度易
字第976號中華民國110年2月19日第一審判決（起訴案號：臺灣
彰化地方檢察署109年度偵字第10679號、109年度偵字第8927號
），提起上訴，本院判決如下：
    主  文
上訴駁回。
　　理  由
一、按不服地方法院之第一審判決而上訴者，須提出上訴書狀；
    上訴書狀並應敘述具體理由，此為法定必備之程式。上訴書
    狀未敘述上訴理由者，應於上訴期間屆滿後20日內補提理由
    書於第一審法院，逾期未補提者，第一審法院應定期間先命
    補正。倘上訴書狀已敘述理由，但所敘述者非屬具體理由，
    則屬不符上訴之法定程式，由第二審法院以其上訴不合法律
    上程式，判決駁回，不生定期命補正之問題，此觀刑事訴訟
    法第350條第1項、第361條、第362條、第367條規定即明。
    又所謂應敘述「具體理由」，係指上訴人須就不服判決之理
    由為具體之敘述而非空泛之指摘而言；亦即須就其所主張第
    一審判決有違法或不當之情形，舉出該相關之具體事由足為
    其理由所憑，始足當之。若僅空泛指摘原判決認事用法不當
    、採證違法、判決不公、量刑過重云云，自不屬上述規定之
    「具體理由」，上訴人據此提起上訴，顯與第二審上訴制度
    旨在請求第二審法院撤銷、變更第一審不當或違法之判決，
    以實現個案救濟之立法目的不合，自難准許。
二、按刑罰之量定，屬法院自由裁量之職權行使，應審酌刑法第
    57條所列各款事由及一切情狀，為酌量輕重之標準，並非漫
    無限制；量刑輕重係屬事實審法院得依職權自由裁量之事項
    ，苟已斟酌刑法第57條各款所列情狀而未逾越法定刑度，不
    得遽指為違法。本件原審關於上訴人即被告王春堂（下稱被
    告）之量刑，爰以行為人之責任為基礎，審酌被告前已有竊
    盜之前科紀錄竟不思悔改，且不循正當管道以己力賺取所需
    ，僅因個人私利，竟恣意竊取告訴人等2 人財物，惡性難改
    ，且迄未賠償告訴人，影響社會治安，兼衡本件所涉竊盜犯
    行手段多屬平和，遭竊金額非鉅，另考量被告犯後坦承犯行
    ，態度尚可，自述教育程度為國中畢業，入監前從事○○○，
    育有就讀中學之兩名子女，曾獨自在嘉義工作，返回南投住
    處行經彰化時犯下本案等一切情狀，就被告所犯攜帶兇器竊
    盜2罪，各量處有期徒刑7月，定應執行刑為有期徒刑9月。
    故原審量刑時已注意適用刑法第57條之規定，就量刑刑度詳
    為審酌並敘明理由，未逾越法定刑度，復未濫用自由裁量之
    權限，所為量刑核無不當或違法，且無輕重失衡之情形，自
    不得遽指為違法。又被告於110年3月17日提出之上訴狀，所
    載上訴理由僅以「判的太重」等語（見本院卷第9頁），並
    未依據卷內既有訴訟資料或提出新事證，指摘或表明第一審
    判決量刑有何足以影響判決本旨之不當或違法，難認構成應
    予撤銷原審判決之上訴具體事由。此外，被告於110年3月29
    日收受原審命其補提上訴理由函文後（見原審卷第105-111
    頁），迄今亦未提出其他上訴理由，附此說明。
三、綜上所述，本件原審判決之量刑並無違法或不當，亦屬妥適
    ，被告上訴理由並未依據卷內既有訴訟資料或提出新事證，
    指摘或表明原審判決量刑有何足以影響判決本旨之不當或違
    法，而構成應予撤銷之具體事由，自不足以動搖原判決所為
    上述量刑之基礎，被告對於原審判決所為「判的太重」之空
    泛指摘，非屬得上訴第二審之具體理由。依據上述規定，被
    告提起之第二審上訴不合法律上程式，爰不經言詞辯論，判
    決駁回上訴。
據上論斷，應依刑事訴訟法第367條前段、第372條，判決如主文
。
中　　華　　民　　國　　110 　年　　5 　　月　　10　　日
          刑事第十一庭    審判長法　官  張  意  聰
　　　　　　　　　　　　　　    法　官  田  德  煙
　　　　　　　　　　　　　　　  法　官  李　明　鴻
以上正本證明與原本無異。     
不得上訴。
                                書記官  陳  妙  瑋          
中　　華　　民　　國　　110 　年　　5 　　月　　10　　日